# 合并范围内子公司比较特殊的处理方式

提问人：kuaijiborden 时间：2022-10-18 13:26:30
如果一家集团公司的母公司是按照企业会计准则，为一般类型的企业，而一家子公司是小额贷款类公司执行金融行业的会计制度，那么编制合并财务报表的时候，对子公司是在子公司审计的时候按照金融行业的会计制度审计，只是在合并报表的时候改成企业会计准则，统一一下会计科目，还是在子公司审计的时候就按照企业会计准则调整一下会计科目，到合并报表的时候就不用调整直接使用。欢迎大家指导。

回答人：chenyiwei
子公司自身报表应按照其所属特殊行业的报表格式进行编制。
在合并报表时，理论上母公司的合并报表中应当包含全套完整报表项目，包括金融企业和非金融企业的报表项目。但如果母公司自身为非金融企业，且其合并报表中只包含非金融企业报表项目，未包含金融企业专用报表项目的，则应按照母公司或者上级国资委的要求对子公司按金融企业格式编制的报表进行格式调整和项目转换。但这种调整一般只是报表列报项目之间的调整归并，不涉及会计要素的确认和计量问题。